臺灣彰化地方法院刑事判決
111年度易字第587號
公  訴  人  臺灣彰化地方檢察署檢察官
被      告  傅毅豪




上列被告因加重竊盜案件，經檢察官提起公訴（111年度偵字第6
984號），被告於準備程序中為有罪之陳述，經告知簡式審判程
序之旨，並聽取當事人之意見後，本院改行簡式審判程序，判決
如下：
    主          文
傅毅豪共同犯攜帶兇器竊盜罪，處有期徒刑柒月。
未扣案之犯罪所得新臺幣貳仟伍佰元沒收，於全部或一部不能沒
收或不宜執行沒收時，追徵其價額。
    犯罪事實及理由
一、本案犯罪事實、證據及應適用之法條，除犯罪事實欄第5行
    「傅毅豪下車以其所攜帶客觀上足供兇器使用之油壓剪(未
    扣案)破壞兌幣機後」應補充為「傅毅豪下車以其所攜帶客
    觀上足供兇器使用之油壓剪(傅毅豪所有，未扣案)破壞兌幣
    機後（毀損部分，未據告訴）」、第6行「竊取潘國隆所有
    之現金約新臺幣(下同)5,000元」應補充為「竊取潘國隆所
    有之現金約新臺幣(下同)5,000元，並以白色水桶（未扣案
    ）裝盛」；證據及所犯法條欄第2行「告訴人潘國隆證述」
    應補充為「告訴人潘國隆於警詢時之證述」及補充證據「被
    告傅毅豪於本院準備程序及審理時之自白」外，其餘均引用
    如附件檢察官起訴書之記載。
二、爰審酌被告因缺錢花用，不思以正當途徑獲取財物，竟與他
    人共同竊取告訴人之金錢，危害社會治安，顯然欠缺尊重他
    人財產權益及守法之觀念，被告所為應予非難。兼衡被告之
    犯罪動機、手段、目的、告訴人所受之損害、未與告訴人和
    解之情形，並斟酌被告犯後坦承全部犯行不諱，犯後態度尚
    佳，暨斟酌其自述學歷為高中肄業、之前從事烤漆浪板、無
    人須其扶養等一切情狀（見本院卷第60頁），量處如主文所
    示之刑。
三、沒收：
（一）犯罪所得，屬於犯罪行為人者，沒收之。但有特別規定者
      ，依其規定。前2項之沒收，於全部或一部不能沒收或不
      宜執行沒收時，追徵其價額。刑法第38條之1第1項、第3
      項定有明文。又共同正犯犯罪所得之沒收或追徵，應就各
      人所分得之數為之。倘若共同正犯內部間，對於不法利得
      分配明確時，應依各人實際分配所得宣告沒收。經查，被
      告與林儀和共同竊得之犯罪所得為5,000元，未據扣案，
      而被告於本院準備程序時陳稱：竊得之財物與林儀和一起
      用掉了等語（見本院卷第55頁），依上開說明，被告之犯
      罪所得應為2,500元（計算式：5,000÷2＝2,500），應依刑
      法第38條之1第1項前段、第3項規定諭知沒收，如全部或
      一部不能沒收或不宜執行沒收時，追徵其價額。
（二）至未扣案之油壓剪1支及白色水桶1個，雖均係被告所有供
      其犯本案所用之物，業據其供述在卷，然被告於本院準備
      程序時供稱：油壓剪及白色水桶均已丟棄等語（見本院卷
      第55頁），本院審酌上開物品均非屬違禁物，復無證據證
      明現仍存在，衡量上開犯罪工具不難取得，價值不高，並
      不具備刑法上之重要性，為免日後執行困難，爰依刑法第
      38條之2第2項規定，均不予宣告沒收。
據上論斷，應依刑事訴訟法第273條之1第1項、第299條第1項前
段、第310條之2、第454條第2項，判決如主文。
本案經檢察官楊聰輝偵查起訴，檢察官林子翔到庭執行職務。
中　　華　　民　　國　　111 　年　　 8　　月　　18　　日
                  刑事第七庭    法  官  李  昕
以上正本證明與原本無異。
如不服本判決應於收受判決後20日內向本院提出上訴書狀，並應
敘述具體理由；其未敘述上訴理由者，應於上訴期間屆滿後20日
內向本院補提理由書（均須按他造當事人之人數附繕本）「切勿
逕送上級法院」。
告訴人或被害人對於判決如有不服具備理由請求檢察官上訴者，
其上訴期間之計算係以檢察官收受判決正本之日期為準。
中　　華　　民　　國　　111 　年　　8 　　月　　18　　日
                                書記官  李政優
附錄本案論罪科刑法條全文：
中華民國刑法第321條
犯竊盜罪而有下列情形之一者，處 6 月以上、5 年以下有期徒
刑，得併科新臺幣 10 萬元以下罰金：
一、侵入住宅或有人居住之建築物、船艦或隱匿其內而犯之者。
二、毀越門扇、牆垣或其他安全設備而犯之者。
三、攜帶兇器而犯之者。
四、結夥三人以上而犯之者。
五、乘火災、水災或其他災害之際而犯之者。
六、在車站、埠頭、航空站或其他供水、陸、空公眾運輸之舟、
    車、航空機內而犯之者。
前項之未遂犯罰之。
附件：
臺灣彰化地方檢察署檢察官起訴書
                                     111年度偵字第6984號
　　被　　　告　傅毅豪　男　00歲（民國00年00月0日生）
　　　　　　　　　　　　住花蓮縣○○鄉○○村00鄰○○00號
　　　　　　　　　　　　(現另案於法務部矯正署雲林第二監                         獄執行中)
　　　　　　　　　　　　國民身分證統一編號：Z000000000號
上列被告因竊盜案件，已經偵查終結，認應該提起公訴，茲將犯
罪事實及證據並所犯法條分敘如下：
　　　　　　犯罪事實
一、傅毅豪與林儀和(通緝中)共同基於意圖為自己不法所有之犯
    意聯絡，於民國110年5月6日4時45分許，由林儀和騎乘其所
    有之車牌號碼000-000號(車牌以口罩遮住)普通重型機車搭
    載傅毅豪，共同前往位在彰化縣○○鎮○○路000號潘國隆經營
    之自助洗衣店，由傅毅豪下車以其所攜帶客觀上足供兇器使
    用之油壓剪(未扣案)破壞兌幣機後，竊取潘國隆所有之現金
    約新臺幣(下同)5,000元，得手後2人朋分花用完畢。
二、案經潘國隆訴由彰化縣警察局鹿港分局報告偵辦。
　　　　　　證據並所犯法條
一、上開犯罪事實，業據被告傅毅豪於警詢時及偵查中坦承不諱
    ，核與證人即告訴人潘國隆證述之情節大致相符，並有現場
    蒐證照片、監視器翻拍照片及車輛詳細資料報表等附卷可稽
    ，足見被告之自白與事實相符，其犯嫌堪以認定。
二、核被告傅毅豪所為，係犯刑法第321條第1項第3款之加重竊
    盜罪嫌。被告傅毅豪與林儀和就上開犯行，有犯意之聯絡及
    行為之分擔，請依共同正犯論處。另犯罪所得請依刑法第38
    條之1第1項規定宣告沒收，如全部或一部不能沒收或不宜執
    行沒收時，請依同條第3項規定，追徵其價額。
三、至告訴暨報告意旨雖認被告傅毅豪於上開時地竊得之現金約
    4萬餘元等語。經查，本件因案發後並未查獲失竊之財物，
    而案發當時失竊之現金確切金額亦無從依監視器影像或相關
    事證以資證明，是尚乏其他證據足證上開告訴及報告意旨所
    指之金額正確無誤，自不得僅以告訴人片面之指訴，即遽入
    被告於罪，應認此部分之犯罪嫌疑尚有不足。惟此部分如成
    立犯罪，因與前揭起訴部分為同一事實，應為其效力所及，
    爰不另為不起訴之處分，併此敘明。
三、依刑事訴訟法第251條第1項提起公訴。
　此　致
臺灣彰化地方法院
中　　華　　民　　國　 111　　年　　6 　　月　　2 　　日
　　　　　　　　　　　　　　　  檢　察　官  楊聰輝
本件正本證明與原本無異。
中　　華　　民　　國 　111　　年　  6   　月　  13　  日
                                書  記  官  魯麗鈴